臺灣高等法院臺中分院刑事判決　　　　　民國九十年度上訴字第二一八八號
　　上　訴　人
　　即　被　告　丙○○
右上訴人因違反毒品危害防制條例案件，不服臺灣臺中地方法院中華民國九十年十月
卅一日第一審判決（民國九十年度訴字第二一三五號，起訴案號：臺灣臺中地方法院
檢察署民國九十年度毒偵字第三二四八號、九十年度偵字第一一一八一號），提起上
訴，本院判決如左：
    主　  文
上訴駁回。
    事  　實
一、丙○○曾因違反肅清煙毒條例案件，經原審法院判處有期徒刑三年四月確定，於
    八十九年十一月二十四日縮刑期滿執行完畢，仍不知悔悟。於九十年六月十九日
    晚上，在臺中縣豐原市某電動玩具店，明知真實姓名年籍不詳之「陳建明」所交
    付之掛用偽造Ｒ９─１２３６號車牌之自用小客車，係屬來路不明之贓物（該自
    用小客車車主為甲○○，於八十九年十月十七日十二時許，在台南縣後壁鄉嘉田
    村一七五之三號前，遭不詳人士竊取，其真正車牌照號碼為Ｙ６─３６９６號，
    經掛用偽造之Ｒ９─１２３６號車牌），仍予收受借用，供己使用。
二、案經臺中市警察局第二分局報請臺灣臺中地方法院檢察署檢察官偵查起訴。
    理  　由
一、訊據上訴人即被告丙○○（下稱被告）固坦承於右揭時、地駕駛贓車為警查獲，
    惟否認有收受贓物之犯意，辯稱：伊向「陳建明」借用時不知係贓車，本來約定
    借用一下即在傍晚歸還，但因伊遲到，「陳建明」已不在該處，伊就繼續使用該
    車云云。經查，原車號Ｙ６─３６９６號自用小客車係甲○○所有，於八十九年
    十月十七日十二時許，在台南縣後壁鄉嘉田村一七五之三號前，遭不詳人士竊取
    ，業據被害人甲○○於警訊中指述甚詳，復有贓物領據及車輛竊盜、車牌失竊資
    料個別查詢報表─查詢車牌認可資料各一紙等在卷可證，足認該車確係贓物無訛
    。又被告僅知借車者叫「陳建明」，但真實姓名不詳，且被告自承與「陳建明」
    並非熟識，則其向不甚熟識姓名不詳之人借用車輛，卻未索取車輛之來源證明或
    行車執照，又因遲未歸還，以致不知如何歸還，而繼續使用該車，凡此均與一般
    人借用車輛之情狀不合，倘非該車輛之來源不明，借用過程豈會如此輕率？衡情
    ，被告於借用時就該車已有贓物之認識，其所辯無非係事後卸責之詞，非可採信
    ，被告此部分犯行之事證明確，堪以認定。被告另辯稱：伊借用時該車即已懸掛
    Ｒ９─１２３６號車牌，伊不知該車牌是偽造等語。經查前開車牌確係偽造，有
    車籍作業系統─查詢認可資料及法務部調查局鑑定通知書各一份在卷可稽，又被
    告自八十八年一月四日起，先後受觀察勒戒、戒治、徒刑之執行，迄八十九年十
    一月二十四日始縮短刑期執行完畢釋放出監，此有刑案人犯在監所最新資料報表
    在卷可憑。顯見上開自用小客車於八十九年十月十七日遭竊時，被告確實在監執
    行，而該車既已遭竊至被告借車使用遭查獲時已逾半年餘，則原竊車者為掩飾犯
    行，偽造車牌懸掛，應屬可能，故被告辯稱，借車時即有該車牌等語，與常情無
    悖，應堪採信，附此敘明。
二、核被告所為，係犯刑法第三百四十九條第一項之收受贓物罪，被告曾因違反肅清
    煙毒條例案件，經原審法院判處有期徒刑三年四月確定，於八十九年十一月二十
    四日縮刑期滿執行完畢，有臺灣臺中地方法院檢察署刑案資料查註紀錄表在卷可
    稽，其於五年以內再犯本件有期徒刑之罪，為累犯，應依刑法第四十七條之規定
    ，加重其刑。
三、原審依刑法第三百四十九條第一項、第四十七條，罰金罰鍰提高標準條例第一條
    前段，審酌被告為累犯，收受贓物，犯後尚無悔意，惟持用時間不長，且贓物已
    交被害人領回，所生危害非鉅等一切情狀，量處有期徒刑三月，經核其認事用法
    均無違誤，量刑亦稱妥適，被告上訴意旨，仍執陳詞，否認犯罪．為無理由，應
    予駁回。
四、原判決關於施用第一級及第二級毒品等二罪，上訴後經被告撤回上訴，已確定，
    不予論列，併此敘明。
五、據上論斷，應依刑事訴訟法第三百六十八條，判決如主文。
本案經檢察官乙○○到庭執行職務。
中      華      民      國　    九十一   年    　 一      月    三十　  日
                                      臺灣高等法院臺中分院刑事第一庭
                                            審判長法  官　陳　紀　綱
                                                  法  官　方　艤  駐
                                                  法　官　陳　登　源
右正本證明與原本無異。
不得上訴。
                                                  書記官  林  桂  鳳
中      華 民      國　    九十一   年    　 一      月   三十一   日
【附錄論罪科刑法條】
刑法第三百四十九條第一項：
收受贓物者，處三年以下有期徒刑、拘役或五百元以下罰金。
                                                                        Ｉ
